行  政  法  院  判  決                          八十八年度判字第三八○五號
    原      告  甲○○
    訴訟代理人  何俊墩  律師
    被      告  財政部臺灣省南區國稅局
右當事人間因遺產稅事件，原告不服行政院中華民國八十七年九月十四日台八七訴字
第四四八六○號再訴願決定，提起行政訴訟。本院判決如左︰
    主  文
原告之訴駁回。
    事  實
緣被繼承人黃秋月於八十五年三月十二日死亡，其繼承人黃吳淵、黃耀玄、黃裕程及
本案原告於八十五年六月一日向被告申報遺產稅。經被告核定遺產總額新台幣（下同
）七四、○九三、四九六元，免稅額七、○○○、○○○元，扣除額二四、二四七、
七○○元，遺產淨額四二、八四五、七九六元，應納稅額一一、九二八、一二六元。
原告就高雄縣大寮鄉○○段九九一號農地扣除額部分，依法申請復查，未獲變更，循
序提起訴願、再訴願均遭駁回，乃提起本行政訴訟。茲摘兩造訴辯意旨於次：
原告起訴意旨及補充理由略謂︰一、系爭農地有平均地權條例第二十六條之一但書之
適用，依財政部七十九年五月三十一日台財稅第七九○○八二七六一號函之意旨，推
定為繼續經營農業生產而減免遺產稅：(一)按「農業用地閒置不用，得照價收買。但有
左列情形之一者不在此限．．．四、因灌溉、排水設施損害不能耕作者。五、因不可
抗力不能耕作者」平均地權條例第二十六之一但書第一項第四款、第五款定有明文。
又非可歸責於被繼承人或繼承人之事由，致不能繼續耕作者，既非繼承人不為耕作，
應准扣減遺產土地價值之半數。（行政法院七十四年判字第一一四○號判決意旨參照
）。本件系爭農地於民國六十六年間因賽洛馬颱風過後土壤流失，又無灌溉水源，致
部份土地客觀上不能耕作，屬不可抗力之天災或因灌溉排水設施損害不利耕作等非可
歸責於原告之事由，揆諸前揭判決，應屬平均地權條例第二十六條之一但書第四款、
第五款之情形。(二)又「．．．建議參酌有關法令規定，依下列原則視實際情形認定之
：(1)農地閒置不用，又無平均地權條例第二十六條之一各款但書情形者，視為不繼續
經營農業生產。(2)農地已變更使用，不符合非都市土地使用管制規則或都市計畫有關
法令對土地使用之管制規定者，屬不繼續經營農業生產。(3)無前述兩情形者，推定為
繼續經營農業生產」亦為財政部七十九年五月三十一日台財稅第七九○○八二七六一
號函所明示。本件系爭農地因具備平均地權條例第二十六條之一但書第四款、第五款
之情形，依前揭財政部函示，應「推定」為繼續經營農業生產，而有遺產及贈與稅法
第十七條第一項第六款將系爭土地地價自遺產總額中扣除之減免稅捐規定之適用。被
告機關未審究系爭農地是否因非可歸責於原告之事由，而有客觀上不能耕作之情形，
即遽認本件無平均地權條例第二十六條之一但書第四款、第五款之適用，實有事實認
定錯誤，及不適用法規之違誤，應予撤銷。二、縱認系爭農地無平均地權條例第二十
六條之一但書各款之適用，惟被告機關參照農業發展條例第三十條之意旨，認「符合
農地繼續經營農業生產減免稅捐係以每宗（筆）土地而言」，增加法律所無之減免稅
捐之限制，顯然違反憲法法律保留原則及租稅法定主義：(一)「按左列各款，應自遺產
總額中扣除免徵遺產稅．．．六遺產中之農業用地及其地上農作物，由繼承人或受遺
贈人，繼續經營農業生產者，扣除其土地及地上農作物價值之全數。但該土地如繼續
供農業使用不滿五年者，應追繳應納稅賦。」、「人民有依法律納稅之義務」、「以
上各條例舉之自由權利，除為防止妨礙他人自由，避免緊急危難，維持社會秩序或增
進公共利益所必要者外，不得以法律限制之」遺產及贈與稅法第十七條第一項第六款
，憲法第十九條、第二十三條定有明文。又「．．．稽徵機關於核定遺產稅時，應就
繼承人或受遺贈人繼續經營農業生產之農業用地，依首揭規定（指遺產及贈與稅法第
十七條第六款）辦理，嗣後該等免稅之農業用地，如有部分未繼續經營農業生產情事
，再就該未繼續經營部分追繳應納稅賦。」亦經財政部八十五年六月十九日台財訴第
000000000號函釋在案。(二)本件系爭農地經大寮鄉公所勘查結果，二分之一
種植釋迦，二分之一（小部份為祖墳）未繼續經營農業生產，被告機關乃否准自遺產
總額中減除系爭土地價值，一再訴願決定機關更明示參照農業發展條例第三十條之意
旨，農地得減除遺產稅、贈與稅係為配合農業政策，避免農地細分，故符合農地繼續
經營農業生產、減免稅捐係以每宗（筆）土地而言，是原告主張應扣除系爭農地二分
之一部份之地價，並不足採。惟揆諸前揭(1)之規定原處分機關，一再訴願決定機關顯
有解釋法律錯誤之違法，茲將理由詳述如下：(1)被告機關及一再訴願決定機關參照農
業發展條例第三十條避免農地細分之意旨，將符合農地繼續經營農業生產減免稅捐之
情形解釋為係「以每宗（筆）土地而言」，顯增加法律所無之減免稅捐限制，違反租
稅法定主義、法律保留原則、比例原則：查憲法第二十三條揭示法律保留原則，即有
關人民權利義務之限制應以法律定之，行政機關不得自為規定。而憲法第十九條特別
規定「人民有『依法律』納稅之義務」，更明示租稅領域應嚴格遵守租稅法定主義。
本件系爭農地經高雄縣大寮鄉公所勘查結果，有二分之一種植果樹，繼續經營農業生
產，故縱依高雄縣大寮鄉公所勘查結果，依遺產及贈與稅法第十七條第六款之規定，
仍應得將系爭土地二分之一之價值，自遺產總額中扣除方為適法。詎被告機關及一再
訴願決定機關，竟以參照農業發展條例第三十條避免土地細分之意旨，將符合遺產及
贈與稅法第十七條第六款減免稅捐之繼續經營農業生產農地，解釋為「以每宗（筆）
土地而言。」增加法律所無「以每宗（筆）土地」之減免稅捐限制，顯然違反前揭憲
法法律保留原則及租稅法定主義。且因原處分機關及一再訴願決定機關「以每宗（筆
）土地」為認定減免稅捐之單位，將造成一宗土地中只要有一小部份非繼續經營農業
生產，即全部不得減免稅捐之輕重失衡現象。以系爭土地為例，系爭土地面積高達二
○九一一㎡，若以每宗（筆）土地為單位判斷是否免稅，則在面積高達二○九一一㎡
之土地中，即使只有一○㎡未繼續經營農業生產，即喪失減免稅捐之優惠，如此不但
輕重失衡，違背憲法第二十三條所揭示之比例原則，且與遺產及贈與稅法減免稅捐之
目的在鼓勵繼續經營農業生產相悖。(2)再者，依本件應適用之八十四年一月十三日總
統令修正公布之遺產及贈與稅法第十七條第六款規定，只要繼續經營農業生產之農業
用地，即扣除其土地價值之全數，未如修正前舊法必須由能自耕之繼承人「一人」繼
承，繼續經營農業生產者，方得扣除其土地價值之全數，顯然新法僅鼓勵繼續經營農
業生產，未如舊法參照農業發展條例第三十條之規定，為避免農地細分，而特別鼓勵
一人繼承。故被告機關、一再訴願決定機關，參照農業發展條例第三十條為避免農地
細分之意旨，所為減免稅捐係「以每宗（筆）土地而言」之認定方式，不但違反前述
法律保留原則，租稅法定主義，比例原則，更與新法鼓勵繼續經營農業生產，不再為
防止土地細分特別鼓勵一人繼承之意旨相違。是被告機關、一再訴願決定機關以每宗
（筆）土地為單位，未以實際未繼續經營農業生產之土地比例，適用遺產及贈與稅法
第十七條第六款之規定，顯有解釋法律錯誤之違法，應予撤銷。(3)又依前揭財政部八
十五年六月十九日台財訴字第000000000號函釋，亦載明「如有部份未繼續
經營農業生產情事，再就該未繼續經營『部分』追繳應納稅賦」，足證應僅就未繼續
經營「部份」之農地課稅，對繼續經營農業生產部分之農地，則應免稅。系爭土地經
高雄縣大寮鄉公所勘查結果，既有二分之一土地種植果樹，繼續經營農業生產，則至
少就該二分之一部份土地，應准依遺產及贈與稅法第十七條第六款，免課遺產稅，詎
被告機關逕予課徵原告繼續經營農業生產部份土地之遺產稅，顯然與遺產及贈與稅法
第十七條第六款規定相違。(4)另依行政法院七十七年六月十五日決議之意旨，遺產及
贈與稅法第十七條第六款之適用，毋庸考慮農業發展條例之規定，自毋需參照農業發
展條例第三十條避免農地細分之意旨，將遺產及贈與稅法第十七條第六款符合農地繼
續經營農業生產減免稅捐，限定為係「以每宗（筆）土地而言」，故被告機關、一再
訴願決定機關以每宗（筆）土地為單位，判斷是否免稅，而否准原告主張應扣除系爭
農地二分之一部份之地價，實無足取。三、(一)被告機關答辯理由謂系爭農地原即有非
作農業使用之情形乙節，係非事實。其實本案九九一地號土地為非都市土地山坡地保
育區農牧用地，地目林，屬遺產稅法規定之農業用地，係被繼承人於民國五十二年六
月二十二日前出售現在林園鄉○○段路邊之遺產土地五分餘地價款所購買。當初為一
片山丘林地，自購買開始就向高雄縣政府水土保持工作站申請指導開墾經營，種植木
瓜、鳳梨、荔枝等果樹及竹林生產。至民國六十六年七月十五日受光復後最大之賽洛
瑪颱風過境，木瓜、鳳梨、荔枝損毀後，荔枝部份，經整枝後恢復生產，後來再繼續
種植釋迦，共計二百一十餘株及竹林，繼續經營生產中，現有之荔枝及竹林就是颱風
以前就種植經營。(二)又指於被繼承人死亡後，再供他人作墳墓使用乙節亦非事實。本
筆九九一號農業用地自被繼承人死亡至今均維持原狀繼續經營農業生產，及維護原有
水土保持設施，保護土地流失並無變更其他使用。所種植荔枝、釋迦及竹林土地與墳
墓地有分開，繼續存在。(三)本案財政部經函請被告機關於八十六年十二月四日指派方
美蘭及歐陽等小姐實地勘查，並電話通知原告會同實地指界勘查。當天除尺量祖墳面
積與照相外並拍照果園，現場並無發現有被繼承人死亡後供他人作墳墓使用情形，財
政部訴願駁回時才知此情。後赴實地查察發現有一舊墳墓係於丙子（八十五）年十二
月初十重修。另一雙人舊墳墓係一半於八十六年四月二十七日才使用，且當日勘查至
上午十一時餘就結束，並無實地測量既成墳墓總面積，據稱作墳墓用地之面積約占總
面積二、九一一平方公尺之二分之二均非事實。因回到鳳山高雄縣分局前已近中午，
迄未整理紀錄，依慣例都先在空報表上蓋章其記載內容並不知情。(四)本案九九一地號
非都市土地，山坡地保育區農特用地，地目林，自購買後就懇耕種植果樹，經營農業
生產。因颱風過後土地流失成溝，農作物損害，又無灌溉水源，耕作困難及因位置臨
大寮鄉公墓區及原大寮廢棄物焚化場，與軍事演習區，現在週圍都是墳墓用地，有平
均地權二十六條之一但書情形，被繼承人為有效土地利用，困難耕作部份以墳墓使用
，符合非都市土地使用管制範圍。民國八十六年十二月四日被告機關派員實地勘查時
，經原告提出陳情書，出發前當面交勘查人方美蘭請實地勘查實情辦理，並經受理到
現場後亦一一指出查察。四、本筆農業用地係非都市計劃內之山坡地保育區，地目林
，二分之一農業地繼續種植荔枝、釋迦等果樹，從事農業生產。另二分之一系既成墳
墓地，亦有種植草木，以維持水土保持，依財政部七九年五月三十一日台財稅第七九
○○八二七六一號函規定繼續經營農業生產認定原則，此部份應推定為繼續經營農業
生產。因此本筆農地面積二、○九一一公頃全部土地均符合遺產及贈與稅法第十七條
第一項第六款規定，遺產中之農業生產者，其價格之全數應自遺產總額中扣除，免徵
遺產稅。被告機關原審查核定，本筆農業用地二、○九一一公頃，其公告現價四千一
百八十二萬二千元，不准在被繼承人遺產總額中扣除顯有錯誤。五、本筆遺產土地公
告現值不標準，此非都市計劃內之山坡地，保育區農物用地，地目林，位處大寮鄉公
墓區，週圍都是墳墓，又沒有灌溉水源，環境惡弱，耕作困難，其公告現價每平方公
尺二、○○○元很不合理。民國六十六年十月公告現值，每平方公尺七十元，至被繼
承人去世時，數十年來，所屬地價區段並無買賣實例，政府為行政需要以征收得提高
補償為由，一年來均比照鄰近都市計劃內土地，按期比例調高，與公告地價相差七倍
之多。本筆山坡地面積二、○九一一公頃，以此不標準之公告現值計算，其財產價值
達四千一百八十二萬二千元，虛增遺產中土地價格，再以較高之稅率計算遺產稅額，
近一千一百九十二萬元，有違遺產稅，以被繼承人死亡時之實際財產數額為準，核定
稅額之公平精神及政府保障農民安定生活之政策。六、綜上所述，原處分不但牴觸憲
法，且與行政法院前揭判決、決議等相違，更與遺產及贈與稅法第十七條第六款之修
正意旨相悖，而有解釋、適用法律錯誤之違法，訴願、再訴願決定均遞予維持，請併
予撤銷，以維原告權益。
被告答辯意旨略以︰一、按「遺產及贈與財產價值之計算，以被繼承人死亡時或贈與
人贈與時之時價為準；．．．第一項所稱時價，土地以公告土地現值或評定標準價格
為準。」、「遺產中之農業用地及其地上農作物，由繼承人或受遺贈人，繼續經營農
業生產者，扣除其土地及地上農作物價值之全數。」分別為行為時遺產及贈與稅法第
十條第一項前段、第三項前段及第十七條第一項第六款所明定。又「關於遺產及贈與
稅法第十七條第一項第六款有關農業用地及其地上農作物價值，全數自遺產總額中扣
除之規定，是否需所有之農業用地全部繼續經營農業生產始有其適用疑義乙案。說明
：二、按『左列各款，應自遺產總額中扣除，免徵遺產稅：一、．．．六、遺產中之
農業用地及其地上農作物，由繼承人或受遺贈人，繼續經營農業生產者，扣除其土地
及地上農作物價值之全數。但該土地如繼續供農業使用不滿五年者，應追繳應納稅賦
。』為遺產及贈與稅法第十七條第一項第六款所明定。準此，稽徵機關於核定遺產稅
時，應就繼承人或受遺贈人繼續經營農業生產之農業用地，依首揭規定辦理，嗣後該
等免稅之農業用地，如有部分未繼續經營農業生產情事，再就該未繼續經營部分追繳
應納稅賦。」及「被繼承人吳＊＊君遺產稅案，有關其遺產土地是不符合農業發展條
例第三十一條所稱之『繼續經營農業生產』一節，請依說明二所列原則認定。說明：
依據行政院農業委員會七十九年三月十日農企字第九一○三二八九號函復以：『．
．．建議參酌有關法令規定，依下列原則視實際情形認定之：(一)農地閒置不用，又無
平均地權條例第二十六條之一各款但書情形者，視為不繼續經營農業生產。．．．(三)
無前述兩情形者，推定為繼續經營農業生產。』查上列原則，與土地稅法第五十五條
之二第二、三款（現為土地稅法第五十五條之二第一項第二、三款）關於何謂『不繼
續耕作』之規定相當，是以農業用地如有前述第(一)點所稱之情形者，為不繼續經營農
業生產。」分別為財政部八十五年六月十九日台財稅第000000000號及七十
九年五月三十一日台財稅第七九○○八二七六一號函函釋在案。本案系爭農地經高雄
縣大寮鄉公所八十五年六月二十五日八五大鄉財字第一二二一四號函復勘查回報資料
，系爭農地約二分之一種植荔枝、釋迦及竹子，另二分之一則為墳墓用地。嗣經被告
實地勘查而以八十六年十二月九日南區國稅法字第八六○九七一四六號函復財政部，
系爭農地由被繼承人於五十二年六月二十二日因買賣而取得，而作墳墓用地之面積經
實地勘查約占總面積二○、九一一平方公尺之三分之二，其中祖墳面積約二○三、九
二五平方公尺（含原告不確定是否為祖墳之黃家墓園面積三三、五七七平方公尺在內
），且該等墳墓應為被繼承人取得土地後始設立，即被繼承人取得後，始提供土地供
他人作墳墓使用，經被告抽查拍照約近十餘年內設立墳墓，其中且有於被繼承人死亡
後，再供他人作墳墓使用之情形。系爭土地上之墳墓既於被繼承人取得後，供作他人
之墳墓使用，是系爭土地原即有非作農業使用之情形，且尚有於被繼承人死亡後，再
供他人作墳墓使用者，即與行為時遺產及贈與稅法第十七條第一項第六款規定由繼承
人繼續作農業生產使用，免徵遺產稅之本旨，顯有未合。且農地減免遺產稅或贈與稅
，係為配合農地不細分之農業政策，是繼續經營農業生產符合減免稅捐之農地應以每
宗（筆）土地為單位，而本案就未繼續經營農業生產之系爭土地否准扣除農地扣除額
，核與財政部八十五年六月十九日台財稅第000000000號函釋規定，並無不
合，亦與法律保留原則無違。至原告訴稱系爭土地於民國六十六年間因颱風過後土壤
流失，又無灌溉水源，致部分土地客觀上不能耕作，應屬平均地權條例第二十六條之
一但書第四款、第五款之情形，依財政部七十九年五月三十一日台財稅第七九○○八
二七六一號函釋，應推定為繼續經營農業生產等語，因未提出具體證據供核，所訴核
不足採，請駁回原告之訴。
    理  由
一、按「遺產及贈與財產價值之計算，以被繼承人死亡時或贈與人贈與時之時價為準
。」「第一項所稱時價，土地以公告土地現值或評定標準價格為準。」「遺產中之農
業用地及其地上農作物，由繼承人或受遺贈人，繼續經營農業生產者，扣除其土地及
地上農作物價值之全數。但該土地如繼續供農業使用不滿五年者，應追繳應納稅賦。
」為行為時遺產及贈與稅法第十條第一項前段、第三項前段及第十七條第一項第六款
所規定。又稽徵機關於核定遺產稅時，應就繼承人或受遺贈人繼續經營農業生產之農
業用地，依遺產及贈與稅法第十七條第一項第六款規定辦理，嗣後該等免稅之農業用
地，如有部分未繼續經營農業生產情事，再就該未繼續經營部分追繳應納稅賦。遺產
土地是否符合農業發展條例第三十一條所稱之「繼續經營農業生產」，應參酌有關法
令，依下列原則視實際情形認定之：(一)農地閒置不用，又無平均地權條例第二十六條
之一各款但書情形者，視為不繼續經營農業生產。(二)農地已變更使用，不符合非都市
土地使用管制規則或都市計畫有關法令對土地使用之管制規定，屬不繼續經營農業生
產。(三)無前述兩種情形者，推定為繼續經營農業生產。分別經財政部八十五年六月十
九日台財稅字第000000000號及七十九年五月三十一日台財稅字第七九○○
八二七六一號函釋有案。本件被繼承人黃秋月於八十五年三月十二日死亡，其繼承人
黃吳淵、黃耀玄、黃裕程及原告於八十五年六月一日向被告機關辦理遺產稅申報，其
中申報減除被繼承人所遺坐落高雄縣大寮鄉○○段九九一、九九二地號兩筆農地之地
價四七、四○○、○○○元。被告機關初查，以高雄縣大寮鄉○○段九九一地號土地
價額四一、八二二、○○○元，經高雄縣大寮鄉公所勘查結果，二分之一種植釋迦，
二分之一（小部分為祖墳）未繼續經營農業生產，乃否准自遺產總額中減除。原告不
服，以系爭土地係山坡地，迄未開闢道路亦無水電等公共設施，經濟價值甚低，且自
購買至今均繼續經營農業生產，種植有荔枝、釋迦及竹子，應自遺產總額中扣除云云
。申經復查結果，以據高雄縣大寮鄉公所八十五年六月二十五日八五大鄉字第一二二
一四號函附實地勘查報告表所載，系爭農業用地係二分之一面積種植荔枝、釋迦及竹
子，另二分之一面積則為墳墓用地，且經電詢原勘查人員，據稱該二分之一墳墓用地
中僅小部分為祖墳，其餘均非祖墳，是系爭農業用地非全部繼續經營農業生產，原核
定未准減除，並無不合，乃未准變更。二、原告不服，主張系爭土地雖二分之一為墳
墓地，然係以前就存在，其餘二分之一仍繼續經營農業生產，請自遺產總額中扣除系
爭土地地價二分之一及其地上物二一○株果樹價值，又系爭土地公告現值偏高，請依
公告地價計稅云云。訴經一再訴願決定以農地得減除遺產稅、贈與稅係為配合農業政
策，避免農地細分，符合農地繼續經營農業生產減免稅捐係以每宗（筆）土地而言（
參照農業發展條例第三十條），是原告之主張應扣除系爭農地二分之一部分之地價，
並不足採。又被告機關以公告土地現值核定系爭農地價值，揆諸行為時遺產及贈與稅
法第十條第三項前段規定，並無不合，所請依公告地價計稅，於法無據。至所稱系爭
土地有二分之一墳地，係以前就存在云云，經該部詢據被告機關八十六年十二月六日
南區國稅法第八六○九七一四六號函查復，以系爭高雄縣大寮鄉○○段九九一地號土
地，係由被繼承人於五十二年六月二十二日因買賣而取得，而作墳墓用地之面積經實
地勘查約占總面積二○、九一一平方公尺之三分之二，其中祖墳面積約二○三、九五
二五平方公尺（含原告不確定是否為祖墳之黃家墓園面積三三、五七七五平方公尺在
內），且該等墳墓應為被繼承人取得土地後始設立，即被繼承人取得後，始提供他人
作墳墓使用，經抽查拍照約為近十餘年內設立，其中且有於被繼承人死亡後再供他人
作墳墓使用等語，並檢附勘查照片三十八張供核。系爭土地上之墳墓既經查明係於被
繼承人取得後，供作他人之墳墓使用，是系爭土地原即有非作農業使用情形，且尚有
於被繼承人死亡後再供他人作墳墓使用者，核與行為時遺產及贈與稅法第十七條第一
項第六款規定由繼承人繼續供農業生產使用，免徵遺產稅之本旨，即有未合，所訴核
不足採，而駁回其一再訴願決定。嗣原告復起訴主張系爭土地自購買後，就墾耕種植
果樹，經營農業生產，因颱風過後土地流失成溝，又無灌溉水源，部分土地無法耕作
而閒置，且因位置臨大寮鄉公墓區及原大寮廢棄物焚化場與軍事演習區，有平均地權
條例第二十六條之一各款但書規定之情形，乃做墳墓使用，符合土地使用之管制範圍
，依財政部七十九年五月三十一日台財稅字第七九○○八二七六一號函釋，應推定為
繼續經營農業生產云云，並提出照片十四幀、土地登記簿、陳情書、地價證明書、土
地地價冊、財政部七十九年五月三十一日台財稅字第七九○○八二七六號函，高雄縣
大寮鄉公所八十八年一月十二日（八七）大鄉財字第二六二七二號函影本各乙份供參
。然查，系爭農地並非閒置不用，如前述部分種植果樹、竹子、另一大部分則為墳墓
用地等情，不特為原告所是認，亦有原告提出之照片附卷足憑。則系爭土地有部分既
已變更使用，原告亦未能舉證證明已核准變更為墳墓用地使用，自不符合非都市土地
使用管制規則或都市計畫有關法令對土地使用之管制規定者，屬不繼續經營農業生產
之農地甚明。原告仍以部分土地種植果樹而主張土地並無閒置不用，應認繼續農業使
用，而掩飾其非法變更使用部分，要不足取。而農地得減免遺產稅原係配合農地政策
，避免農地細分不利耕作所為之優惠規定。參照農業發展條例第三十條之規定，應認
農地繼續經營農業生產減免稅捐係以每宗（筆）土地而言。被告因未准就系爭土地種
植果樹部分面積計算土地價值，自遺產總額中減除，徵諸首揭法規及財政部函釋，並
無不當，亦未違反租稅法定主義、法律保留原則、比例原則。一再訴願遞予維持原處
分亦無不合。綜前所述，原告所訴均無可採，應予駁回。
據上論結，本件原告之訴為無理由，爰依行政訴訟法第二十六條後段，判決如主文。
中    華    民    國     八十八      年      十      月     二十八      日
                    行 政 法 院 第 一 庭
                                審 判 長 評  事      黃  綠  星
                                         評  事      藍  獻  林
                                         評  事      黃  璽  君
                                         評  事      廖  宏  明
                                         評  事      鄭  忠  仁
右  正  本  證  明  與  原  本  無  異
                                         法院書記官  陳  春  木
中    華    民    國     八十八      年     十一     月       一        日
